【裁判字號】    99,易,3039
【裁判日期】    991130
【裁判案由】    家暴傷害等
【裁判全文】
臺灣板橋地方法院刑事判決              99年度易字第3039號
公  訴  人  臺灣板橋地方法院檢察署檢察官
被      告  徐士婷
            劉正安
上列被告因家暴傷害等案件，經檢察官提起公訴（99年度偵字第
21554 號），本院判決如下：
    主  文
徐士婷、劉正安均公訴不受理。
    理  由                                              
一、公訴意旨略以：被告劉正安與徐士婷前係男女朋友，同居在
    臺北縣永和市○○路○ 段60巷9 弄1 號4 樓，2 人具有家庭
    暴力防治法第3 條第2 款之家庭成員關係。被告徐士婷於民
    國99年7 月16日5 時許，因與被告劉正安發生口角爭執而心
    生不滿，竟基於毀損之犯意，將被告劉正安所有之行動電話
    1 支自上址丟往1 樓中庭，致其邊緣烤漆毀損而不堪使用，
    足以生損害於被告劉正安。被告劉正安見狀遂基於傷害人身
    體之犯意，徒手掌摑被告徐士婷之臉部，復與被告徐士婷前
    往上址1 樓中庭內尋找該行動電話，期間雙方又因細故發生
    爭執，竟均基於傷害人身體之犯意，分別徒手及持安全帽揮
    打之方式毆打對方，致被告徐士婷受有後枕部血腫之傷害；
    被告劉正安則受有右前臂撞擊傷、合併右前臂二處瘀血（約
    3x 5公分、3x4 公分）、合併右手、右臂及右肩痛及行動不
    便、左頭部前額撞擊傷合併頭暈及頭痛等傷害。因認被告劉
    正安、徐士婷均涉犯刑法第277 條第1 項之普通傷害罪嫌、
    被告徐士婷另涉犯同法第354 條毀損器物罪嫌等語。
二、按告訴乃論之罪，告訴人於第一審辯論終結前得撤回其告訴
    ，又告訴經撤回者，應諭知不受理之判決，並得不經言詞辯
    論為之，刑事訴訟法第238 條第1 項、第303 條第3 款、第
    307條分別定有明文。
三、本件告訴人劉正安告訴被告徐士婷傷害、毀損案件，以及告
    訴人徐士婷告訴被告劉正安傷害案件，起訴書認被告徐士婷
    係犯刑法第277 條第1 項之傷害罪、同法第354 條毀損罪，
    依同法第287 條前段、同法第357 條之規定；被告劉正安係
    犯刑法第277 條第1 項之傷害罪，依同法第287 條前段之規
    定，均須告訴乃論。茲據告訴人劉正安、徐士婷於99年11月
    18日分別具狀撤回告訴，有聲請撤回告訴狀2 紙附卷可稽，
    揆諸前開說明，爰不經言詞辯論，逕為諭知不受理之判決。
據上論斷，應依刑事訴訟法第303 條第3 款、第307 條，判決如
主文。
中    華    民    國    99    年    11   月     30    日
                  刑事第十六庭    法  官   魏俊明
上列正本證明與原本無異。
如不服本判決應於收受判決後10日內向本院提出上訴書狀，並
應敘述具體理由。其未敘述上訴理由者，應於上訴期間屆滿後20
日內向本院補提理由書（均須按他造當事人之人數附繕本），「
切勿逕送上級法院」。 
                                  書記官   陳香君
中    華    民    國    99    年    11    月    30    日

司法院資訊處製作；財團法人民間司法改革基金會備份。
